【裁判字號】    98,台上,6112
【裁判日期】    981022
【裁判案由】    違反毒品危害防制條例
【裁判全文】
最高法院刑事判決            九十八年度台上字第六一一二號
上  訴  人  台灣高等法院檢察署檢察官
被      告  甲○○
上列上訴人因被告違反毒品危害防制條例案件，不服台灣高等法
院中華民國九十六年六月二十八日第二審更審判決（九十六年度
上更(一)字第二七七號，起訴案號：台灣台北地方法院檢察署九十
五年度偵字第一七六五八號），提起上訴，本院判決如下：
    主  文
原判決撤銷，發回台灣高等法院。
    理  由
本件原判決以公訴意旨認被告甲○○涉犯毒品危害防制條例第四
條第三項販賣第三級毒品罪嫌。但經原審調查證據之結果，認尚
乏積極證據足以證明被告涉犯該罪嫌，因而撤銷第一審關於被告
販賣第三級毒品部分之科刑判決，改判諭知被告無罪；固非無見
。
惟查：（一）、判決所憑之證據與待證事實不相符合，即屬證據
上理由矛盾之違法。被告為警查獲時，自其騎乘之車牌號碼BJI-
897 號重型機車置物箱中，起出愷他命十五包（毛重：二九．○
二公克，淨重：二五．三五公克），有該扣案毒品在卷可憑。經
第一審播放勘驗被告警詢錄音帶結果，固有「（問：十五包，賣
你十五包喔？）答：嗯。」之答詢紀錄，似陳稱其販入十五包（
見一審卷第四六頁）。惟該警詢筆錄亦載：「（問：你之前不是
有賣？）答：嗯，應該有」、「（問：十五？二十五？）答：差
不多有二十幾包」、「（問：二十幾包，幾包？）答：我沒算」
、「（問：你賣掉一些了就對了，賣到剩十四包《指小包，另加
一大包，為十五包》喔？）答：嗯」、「（問：你說你之前約買
二十幾包嘛對不對？K 他命嘛，為什麼警方查到的剩十五包？剩
下的呢？）答：有些賣掉了」等語（見一審卷第四六、四七、五
九頁）。綜觀前後答詢內容，其販入愷他命數量，顯非僅扣案之
十五包（一大包，十四小包），原判決僅執警詢中被告供稱：「
（問：十五包，賣你十五包喔？）答：嗯。」之答詢紀錄，即認
被告陳稱其販入十五包，所稱販入數量與其查獲數量似相一致，
筆錄所載販入二十五包之自白與警詢錄音帶被告所供不符，洵即
與卷證資料相齟齬，而有證據上理由矛盾之違法。（二）、判決
不問其種類如何，均須敘述理由，即說明判決主文所由構成之根
據，如未為記載，或主文與事實不相符合，或記載前後抵觸，或
一部不載理由，或主文與理由衝突，均為判決不載理由，或所載
理由矛盾，其判決當然違背法令。被告於偵訊時供稱：去台北縣
中和市跟綽號『阿虎』之人以新台幣（下同）三萬元價購，分成
二類，一個大包沒有分裝，另外再分裝成二十五包（待分裝一大
包、已分裝二十五小包），最近二個星期開始賣，共賣十包左右
（見九十五年度偵字第一七六五八號卷第三三、三四頁），復於
第一審羈押訊問時坦承有販賣第三級毒品愷他命而營利之事實，
並供稱民國九十五年八月七日在永和市○○路跟綽號阿虎之人購
買三萬元，除扣案的之外，還有一些是賣出去的，賣出去十包，
每包可賣一千元，買來時一個一大包，小包的差不多二十幾包，
從九十五年八月九日開始，八月九日賣一次而已，之後大概賣了
有七、八次左右，地點是在台北市○○○路○段八十六號五樓公
廁等語（見一審聲羈字第三七四號卷第八、九頁）；關於其基於
營利意圖向「阿虎」販入價值三萬元之愷他命，再行販賣愷他命
十包予不特定人之事實，始終一致。縱警詢筆錄所載販入二十五
包之自白與警詢錄音帶被告所供不符而無可採，何以偵查中及第
一審羈押訊問時之自白亦皆不足採，原判決未說明不予採納之理
由，殊有理由欠備之可議。以上或為上訴意旨所指摘，或為本院
得依職權調查之事項，應認仍有撤銷原判決發回更審之原因。
據上論結，應依刑事訴訟法第三百九十七條、第四百零一條，判
決如主文。
中    華    民    國  九十八  年    十    月  二十二  日
                      最高法院刑事第八庭
                          審判長法官  洪  文  章
                                法官  王  居  財
                                法官  郭  毓  洲
                                法官  黃  梅  月
                                法官  邱  同  印
      本件正本證明與原本無異
                                      書  記  官
中    華    民    國  九十八  年    十    月  二十六  日
                                                      ｍ


司法院資訊處製作；財團法人民間司法改革基金會備份。
